【裁判字號】    92,訴,416
【裁判日期】    920529
【裁判案由】    毒品危害防制條例
【裁判全文】
臺灣彰化地方法院刑事判決                          九十二年度訴字第四一六號
    公  訴  人  臺灣彰化地方法院檢察署檢察官
    被      告  甲○○
右列被告因違反毒品危害防制條例案件，經檢察官提起公訴（九十二年毒偵字第八四
二號），本院判決如左：
    主      文
甲○○連續施用第一級毒品，處有期徒刑玖月。
扣案之海洛因壹包（淨重零點零陸公克）沒收銷燬之。
    事      實
一、甲○○曾因施用毒品案件，經本院裁定移送強制戒治，嗣戒治期滿後，由檢察官
    於九十一年七月二十四日以九十一年度戒毒偵字第六六七、六六八、六六九、六
    七○號為不起訴處分確定。惟甲○○仍不知悔改，又基於施用第一級毒品海洛因
    之概括犯意，自九十二年三月一日起，至同年三月十七日中午止，在彰化縣竹塘
    鄉○○村○○路保安巷七十號之住處，以針筒注射之方式，連續施用第一級毒品
    海洛因多次，平均每日施用一次。嗣於九十二年三月十七日十四時十分許，在前
    述住處為警查獲，並扣得甲○○所有之海洛因一包（淨重○‧○六公克）。
二、案經彰化縣警察局二林分局報請台灣彰化地方法院檢察署檢察官偵查起訴。
    理      由
一、被告甲○○對於右揭事實，於本院審理中均坦承不諱，核與警方測得其尿液檢體
    呈現「嗎啡類陽性反應」之結果互合（按海洛因於人體代謝後會呈現嗎啡類之反
    應），此有彰化縣衛生局煙毒尿液檢驗成績書一紙，及該檢驗報告之姓名對照資
    料在卷可稽；又扣案之白色粉末一包經送鑑定之結果，確含有海洛因成分（淨重
    ○‧○六公克），亦有法務部調查局鑑定通知書附卷可憑，均足證被告之自白與
    事實相符。再查：被告前因施用毒品案件，經本院裁定移送強制戒治，嗣戒治期
    滿後，由檢察官於九十一年七月二十四日，以九十一年度戒毒偵字第六六七、六
    六八、六六九、六七○號為不起訴處分確定等情，有前述不起訴處分書、台灣高
    等法院被告全國前案紀錄表料表在卷可參。本件事證明確，被告犯行堪以認定。
二、核被告於強制戒治期滿經檢察官為不起訴處分確定後，五年內再度施用第一級毒
    品之所為，係犯毒品危害防制條例第十條第一項之施用第一級毒品罪。其施用第
    一級毒品而持有該毒品之低度行為，為施用毒品之高度行為所吸收，爰不另論罪
    。至被告多次施用第一級毒品之犯行，時間緊接，犯罪構成要件亦相同，顯係基
    於概括之犯意反覆為之，為連續犯，應論以一罪，並依法加重其刑。起訴書中雖
    僅記載被告於九十二年三月十七日或其前三日內施用海洛因一次之犯行，而未論
    及其餘部分之犯行，惟其他部分與起訴書記載之部分，既有連續犯之裁判上一罪
    關係，基於審判不可分原則，本院自應併予審理。末審酌吸毒雖係自戕行為，惟
    對家庭及社會之影響甚大，且被告前因施用毒品案件曾經過一次強制戒治，仍於
    戒治出所後繼續施用毒品不輟，顯見其並無禁絕毒品之決心，並參酌其坦承犯行
    ，態度尚佳等一切情狀，量處如主文所示之刑，以示懲戒。至扣案之海洛因一包
    （淨重○‧○六公克），被告於警訊中坦承係其所持有之毒品，然於偵審中辯稱
    是警員在其家中地板上撿倒的，不知是誰所有云云，惟查被告於偵查中供稱：「
    我家住處還有我爸媽、我太太及孩子各十二歲、四歲，及一個智障之姊姊，平常
    很少人出入」等語，又本件係因被告在家施用毒品由被告之母親報警查獲，應認
    扣案之毒品確係被告所有，其於偵審中所辯不足採信，爰依毒品危害防制條例第
    十八條第一項前段宣告沒收銷燬之。
據上論斷，應依刑事訴訟法第二百九十九條第一項前段，毒品危害防制條例第十條第
一項、第十八條第一項前段，刑法第十一條前段、第五十六條，判決如主文。
本案經檢察官吳芙如到庭執行職務。
中      華      民      國    九十二    年      五      月    二十九    日
                              台灣彰化地方法院刑事第三庭
                                          審判長法官  余   仕   明
                                          法      官  李   雅   俐
                                          法      官  黃   玉   齡
右正本證明與原本無異。
如不服本判決，應於判決送達後十日內向本院提出上訴狀( 須附繕本 )。
                                          法院書記官  許   騰   云
中      華      民      國    九十二    年      五      月    二十九    日
毒品危害防制條例第十條第一項
施用第一級毒品者，處六月以上五年以下有期徒刑。


司法院資訊處製作；財團法人民間司法改革基金會備份。
